

- sandra.rocher@hotmail.fr
- Vitrolles
- ☐ Télétravail ou présentiel
- Permis B, A et D
- Véhicule personnel
- Bouches du Rhône
- 06 .88 .62 .64 .74

### Réseaux sociaux

@Sandra-Rocher

**in** @sandra-rocher-376311264/

# **Compétences IT**

PHP, Symfony, Twig
POO, MVC
HTML, CSS, BootStrap
JavaScript, TypeScript
Ajax, Json, Node.js - API
Git, MySQL
Scrum, Agile, Trello
Figma, UML, Merise,
Katyusha
Visual Studio Code
CMS Wordpress
Gimp, Adobe illustrator
LateX, FPDF

#### Langues

Windows, Linux

Anglais

B1 : Vocabulaire du quotidien

#### Atouts

Rigoureuse - Communicante Sociable - Motivée Tolérante - Patiente Autonomie - Esprit d'équipe Responsable - Curieuse

## Centres d'intérêt

Technologies - Jeux Vidéo Voyage - Famille Equitation - Dessin - Moto

# Sandra ROCHER

# **DEVELOPPEUSE WEB MOBILE PHP Symfony**

Actuellement conductrice depuis 8 ans, j'ai toujours été passionnée par l'évolution technologique. Je me suis alors lancée le défi de transformer ma passion en profession.

J'ai donc récemment réalisé une reconversion professionnelle et obtenu le titre professionnel de développeuse web et mobile.

Je suis aujourd'hui à la recherche d'une structure qui me permettra de mettre à profit mes compétences.

Je vous invite à prendre connaissance des projets déjà réalisés.

# Projets réalisés:

## Mon Portfolio (Mobile + Desktop) + API météo et traduction avec l'API Deepl

• <a href="https://sandra-rocher.github.io/Portfolio-perso/">https://sandra-rocher.github.io/Portfolio-perso/</a> (HTML CSS JavaScript Json + API de météo et de traduction Deepl)

### Un Vlog (Mobile + Desktop + Tablets)

• Développé en **Symfony7/PHP8**, **Bootstrap**, **MySql**, **JavaScript**, **Twig**, **CSS**. Il inclut une pagination grâce au bundle KnpPaginator, une gestion des fichiers téléchargés via le bundle VichUploader, une visualisation et une génération de PDF avec le bundle NucleosDomPdf, ainsi que l'utilisation de Mailer pour l'envoi d'e-mails dans un formulaire de contact.

## Outil de gestion de stock et édition de facture en PDF (Desktop uniquement)

- <a href="http://veloshop.go.yo.fr/">http://veloshop.go.yo.fr/</a> (PHP, MySQL, Ajax, JavaScript, Bootstrap, FPDF, Usecase UML et Diagramme MERISE) Login: Lola et Mdp: Vendeuse25h! (droit "employé", pour droit "patron", me demander)
- Implémentation d'une architecture MVC en PHP orienté objet.
- Développement des fonctionnalités clés pour un marchand d'accessoires vélo : gérer voir et modifier le stock, créer un fichier client, produire une facture.
- Etat des ventes par employés, mois, année avec connexion personnalisée du personnel et du patronat.

#### Blog photo (Mobile + Desktop)

- <a href="https://rochersandra.alwaysdata.net/">https://rochersandra.alwaysdata.net/</a> (PHP, MySQL, Ajax, JavaScript, Bootstrap, Maquettage Figma, cas d'utilisation UML et diagramme MERISE)
- Fonctionnalités telle que publier/modifier/supprimer un article, liker, commenter, s'inscrire, gérer son profil et retrouver un mot de passe oublié.

# **Expériences professionnelles**

Conductrice Receveuse, Vérificatrice

Depuis juin 2015 Keolis, RTM Aix en Provence, Marseille

Auxiliaire Ambulancière

De juin 2013 à juin 2016

Fred / Ourson bleu / Pont de l'Arc Marseille, La Seyne sur Mer, Aix en Provence

• Conseillère de vente en Parfumerie

De janvier 2008 à mars 2013

Sephora / Marionnaud / Nocibe Colmar, Marseille, Bastia

# **Diplômes et Formations**

• Titre Professionnel Développeur Web Mobile

De janvier 2023 à août 2023 AFPA Marseille

Titre Professionnel Conducteur Transport Routier Interurbain Voyageurs

De février 2016 à mai 2016 AFTRAL Marseille

Certificat d'Auxiliaire Ambulancière

Juin 2013 Ordre de Malte Toulon

CAP et BP Esthétique Cosmétique

De septembre 2003 à décembre 2007 ETPSE, Jeanne Michaud Marseille